

Revan Rionaldo

Palasari Jawa Barat, Kab. Bogor, Cijeruk 16740 085157408085 | revanrionaldo25@gmail.com

<u>Full Stack Developer</u> | revanrionaldo25.netlify.app

Tentang Saya

Sebagai seorang fresh graduate, saya telah menyelesaikan pendidikan di SMK Wikrama Bogor dengan fokus pada Program Keahlian Pengembangan Perangkat Lunak dan Gim. Saat ini, saya sedang tertarik untuk mengeksplorasi bidang Full Stack Developer, terutama dalam bidang Mobile Developer, dan saya juga aktif berperan sebagai Quality Assurance.

Dengan pengalaman kerja selama kurang lebih 2 tahun di dunia industri, saya telah memperoleh pemahaman yang kuat tentang praktik-praktik terbaik dalam pengembangan perangkat lunak. Saya percaya diri dan memiliki sifat ekstrovert yang memudahkan saya untuk berinteraksi dengan beragam orang. Selain itu, saya rajin, kreatif, dan memiliki jiwa kepemimpinan yang terbukti dari pengalaman saya sebagai ketua kelas dan Project Manager selama masa sekolah, di mana saya selalu memimpin proyek hingga selesai dengan sukses.

Saya mampu bekerja secara kolaboratif dengan tim, memiliki ketekunan yang tinggi dalam menghadapi tantangan, dan saya selalu antusias dalam mengejar pengetahuan baru. Sifat ingin tahu yang tinggi memotivasi saya untuk terus belajar dan berkembang dalam industry ini.

Kemampuan & Kompetensi

- Microsoft Office
- Manajemen Data
- Postman, Jira, Github
- Flutter / Dart, Android Studio
- Appium, Katalon, Selenium
- Figma, CI/CD
- Leadership & Komunikasi

- HTML
- CSS
- PHP
- Laravel
- MYSOL
- English
- UAT dan UI Test

Pengalaman Kerja

TechTIQ Solutions (Part-Time Remote, Singapore)

Quality Assurance Manager (Februari 2023-April 2024)

 Terlibat dalam berbagai proyek yang meliputi pengujian aplikasi prototipe, pengecekan alur dan algoritma aplikasi, pembuatan dokumen surat menyurat, serta pengelolaan dokumentasi proyek dari awal hingga akhir. Saya berhasil menguji total 8 aplikasi sebelum peluncurannya, yang berdampak pada peningkatan kualitas produk dan nilai perusahaan sebesar 5,2%.

Mobile Applications Developer (Agustus 2022-Januari 2023)

• Berperan dalam koordinasi dengan Developer Mobile untuk menerapkan desain dari UI/UX ke platform Flutter. Saya juga berkolaborasi dengan tim Desain Grafis dalam pengembangan UI/UX sebelum implementasinya ke aplikasi mobile secara langsung. Selain itu, saya bertanggung jawab atas pembuatan aset yang diperlukan, integrasi API, serta penanganan

bug sebelum peluncuran aplikasi. Selama ini, saya telah berkontribusi dalam 10 proyek yang menghasilkan peningkatan omset aplikasi sebesar 8,7%.

FlavorFusion Co. (SMK Wikrama Bogor, Indonesia)

VP HRD (Februari 2024-April 2024)

Bertanggung jawab dalam berbagai kegiatan koordinasi yang melibatkan tim Human Resources Development (HRD), termasuk pengumpulan data karyawan, absensi, gaji, insentif, dan informasi pemegang saham dengan manajer absensi dan penggajian. Selain itu, saya bekerja sama dengan Training & Development untuk menyusun program pelatihan karyawan, sesi konseling, serta penyusunan Standard Operating Procedures (SOP). Saya juga terlibat dalam proses penilaian kinerja untuk semua karyawan di perusahaan.

Satagale Student Company (SMK Wikrama Bogor, Indonesia)

Community Relation Manager (September 2023-Januari 2024)

 Mengelola dan manajemen penuh atas media sosial perusahaan, termasuk pembuatan desain beragam untuk keperluan perusahaan serta pengaturan acara bazaar untuk mempromosikan citra perusahaan. Selain itu, saya juga memiliki tanggung jawab dalam mengedit konten untuk keperluan media sosial perusahaan.

CV. Kreasi Sawala Nusantara (Bogor, Jawa Barat)

Mobile Developer (Januari 2023-Juli 2024)

 Berkontribusi penuh atas pengaplikasian UI/UX ke Mobile Menggunakan Flutter dan membuat Aplikasi untuk semua platform dengan tampilan yang responsive dan dinamis, melakukan penerapan Api Backend ke Flutter. Selama PKL saya berkontrobusi penuh pada pembuatan aplikasi Absensi untuk kantor, membuat aplikasi perjalanan mitra bisnis, membuat aplikasi Al-Quran, membuat aplikasi social media dan aplikasi chat buatan sendiri.

Astadarma SC (Zurich Jakarta, Indonesia)

VP Finance (Maret 2022-May 2023)

 Bertanggung jawab dalam mengelola keuangan perusahaan, termasuk mencatat notulensi keuangan seperti saham, laba, neraca, dan arus kas. Selain itu, saya juga memiliki keterampilan dalam mengatur dan memimpin anggota divisi Keuangan.

Pendidikan

SMK Wikrama Bogor (2021-2024)

Pengembangan Perangkat Lunak dan Gim

- Selama masa sekolah, saya secara aktif terlibat dalam Ekstrakurikuler Mobile Developer menggunakan Bahasa pemrograman Flutter dan memiliki pengalaman sebagai pengajar pengganti selama periode tujuh bulan, dari Juli 2023 hingga Januari 2024.
- Saya juga aktif terlibat dalam Kegiatan Wikrama Young Preneur School dan menjabat sebagai Bendahara yang bertanggung jawab mengelola kas dan keuangan lainnya.
- Saya juga terlibat aktif dalam Palang Merah Remaja dan menduduki posisi sebagai 'Duta Kesehatan SMK Wikrama', di mana saya berperan sebagai duta untuk menyebarkan kesadaran akan kesehatan di lingkungan sekolah dan menjadi tim pertolongan pertama disekolah.

 Saya selalu aktif dalam mengembangkan keterampilan kepemimpinan, yang tercermin dari peran saya sebagai Ketua Kelas di sekolah dan konsisten menjadi pemimpin/manajer proyek.
Saya mampu mengelola proyek dengan baik, memastikan kelancaran dari tahap awal hingga penyelesaian.

Pengalaman Project

Project Manager & Web BackEnd Developer

SawadeeShop – Ecommerce Website

 Saya turut serta dalam pengembangan proyek Work SawadeeShop sebagai Project Manager, bertanggung jawab atas pengelolaan proyek secara keseluruhan. Saya juga terlibat dalam pengembangan backend dan menghasilkan dokumentasi proyek dari awal hingga implementasi aplikasi. Proyek ini mencakup penggunaan HTML, CSS, JavaScript, PHP, Laravel, dan Bootstrap untuk pengembangan backend dan frontend.

Sertifikat dan Penghargaan

BNSP – Junior Mobile Developer

• Menyelesaikan program pelatihan dan sertifikasi Junior Mobile Programmer selama seminggu, mengikuti kelas intensif, dan menyelesaikan tugas menggunakan Flutter.

IT Spesialist HTML CSS – Certiport - A Pearson VUE Business

 Mendapatkan sertifikasi internasional dalam HTML CSS selama masa sekolah, dengan meraih skor tinggi sebesar 824.

Test IELTS

Mendapatkan skor total 6,5 dalam ujian IELTS.